---
title: "DiagrammJillKöster"
output: md_document
---

```{r setup, include=FALSE}
knitr::opts_chunk$set(echo = TRUE)
library(tidyverse)
library(devtools)
library(plotrix)
library(ggplot2)
library(jmv)
datensatz <- readRDS("robo_pflege.rds")
```

# Varianzanalyse

```{r ANOVA}
datensatz %>%

ANOVA(dep = "robo_wash", factors = c("gender"), 
      effectSize = "partEta",
     postHoc = robo_wash ~ gender,
     emMeans = list ~ gender,
     emmPlots = TRUE)
```

Es gibt Unterschiede zwischen den Geschlechtern in Hinblick auf die Bereitschaft sich von einem Roboter waschen zu lassen. (F(2, 290)=7.95***, p < .001). Dabei unterscheiden sich aber nur Männer und Frauen. (Unterschied M= 0.719, t(290)=3.924, p-tukey < .001)


```{r}
datensatz %>%
  group_by(gender) %>%
  summarise (robo_wash_mean = mean(na.rm = TRUE, robo_wash) -1,
             count = n(),
             robo_wash_se = std.error (robo_wash)) %>%
  mutate(robo_wash_ci = robo_wash_se * 1.96) %>%
  ggplot() +
  aes(x = gender, fill = gender,
      y = robo_wash_mean,
      ymin = robo_wash_mean - robo_wash_ci,
      ymax = robo_wash_mean + robo_wash_ci,
      group = 1) +
  geom_col(width = 0.4) +
  geom_errorbar(width= 0.2) +
  geom_line () +
scale_y_continuous(limits = c(0,5), breaks = 0:5) +
labs(title = "Männer würden sich eher von einem Roboter waschen lassen",
     subtitle = "Mittelwertplot mit 95% Konfidenzintervall",
     x = "Geschlecht",
     y = "Bereitschaft sich von einem Roboter waschen zu lassen 0-5]",
     fill = "Geschlecht")
             
```

```{r MANOVA}

datensatz %>% 
  filter(gender != "keine Angabe") %>%
  group_by(gender) %>%
  summarise(human = mean(human_wash, na.rm = TRUE),
  roboter = mean(robo_wash, na.rm = TRUE))  %>%
  pivot_longer(cols = c(human, roboter),
               names_to = "wash_by",
               values_to = "value") %>%
  ggplot() +
  aes(x = gender, y = value, color = wash_by, group = wash_by) +
  geom_point(size = 3) +
  geom_line() +
  scale_y_continuous(limits = c(1,6), breaks = 1:6) +
  labs(title = "Männer würden sich eher von einem Roboter waschen lassen",
       subtitle = "Geschlechtsunterschiede im Punktdiagramm (n = 322)",
       x = "Geschlecht",
       y = "Bereitschaft, sich waschen zu lassen [1-6]")


```
