---
title: "Hausaufgabe R Anova"
author: "WapniarzHohne"
date: "19 12 2019"
output: md_document
---

```{r setup, include=FALSE}
knitr::opts_chunk$set(echo = TRUE)
library(tidyverse)
library(ggplot2)
library(plotrix)
library(jmv)
```

```{r}
datensatz <- readRDS("robo_pflege.rds")
```

## Varianzanalyse

```{r ANOVA}
datensatz %>%
  ANOVA(dep = "robo_body", factors = c("gender"), effectSize = "partEta", postHoc = robo_body ~ gender, emMeans = ~ gender, emmPlots = TRUE)

datensatz %>%
  group_by(gender) %>%
  summarise(robo_body_mean = mean(robo_body, na.rm = TRUE)-1, 
            count = n(),
            robo_body_se = std.error(robo_body)) %>%
mutate(robo_body_ci = robo_body_se * 1.96) %>%
  ggplot() +
  aes(x = gender, fill = gender,
      y = robo_body_mean,
      ymin = robo_body_mean - robo_body_ci,
      ymax = robo_body_mean + robo_body_ci,
      group = 1) +
  geom_col(width = 0.4) +
  geom_line() +
  geom_errorbar(width = 0.2) + 
  scale_y_continuous(limits = c(0,5), breaks = 0:5) + 
  labs(title = "Männer sind dazu bereit, die Körperpflege von eine Roboter durchführen zu lassen", 
       subtitle = "Mittelwertplot mit 95% Konfidenzintervall",
       x = "Geschlecht",
       y = "Bereitschaft von einem Roboter die Körperpflege durchführen zu lassen [0-5]", fill = "Geschlecht")
```
Es gibt unterschiede zwischen den Geschlechtern in Hinblick auf die Bereitschaft die Körperpflege von einem Roboter durchführen zu lassen (F(2,290)=5.44***, p < 0.005). Dabei unterscheiden sich jedoch nur Männer und Frauen in der Bereitschaft, die Körperpflege von einem Roboter durchführen zu lassen (Unterschied M = 0.527, t(290) = 3.257, p-tukey < 0.004).



```{r MANOVA}
datensatz %>%
  filter(gender != "keine Angabe") %>%
  group_by(gender) %>%
  summarise(human = mean(human_body, na.rm = TRUE),
            roboter = mean(robo_body, na.rm = TRUE)) %>%
  pivot_longer(cols = c(human, roboter),
               names_to = "body_by",
               values_to = "value") %>%
  ggplot() +
  aes(x = gender, y = value, color = body_by, group = body_by) +
  geom_point(size = 3) +
  geom_line() +
  scale_y_continuous(limits = c(1,6), breaks = 1:6) +
  labs(title = "Beide Geschlechter würden sich lieber von einem Menschen den Körper pflegen lassen.",
       subtitle = "Geschlechtsunterschiede im Punktdiagramm (n = 322)",
       x = "Geschlecht",
       y = "Bereitschaft, sich den Körper pflegen zu lassen [1-6]")
```

