---
title: "Diagramme_HohneWapniarz"
author: "BW and CH"
date: "12 12 2019"
output: md_document
---


```{r setup, include=FALSE}
knitr::opts_chunk$set(echo = TRUE)
```

```{r}
datensatz <- readRDS("robo_pflege.rds")
```

```{r}
library(tidyverse)
library(devtools)
library(plotrix)
library(ggplot2)
library(ggthemes)
```

devtools::install_github("HCIC/r-tools")

rwthfarben <- hcictools::rwth.colorpalette()

ggplot(datensatz) +
 aes(x = gender, weight = pflege) +
 geom_bar(fill = "#0c4c8a") +
 labs(x = " ",
      y = " ",
      title = " ",
      subtitle = " ", 
      caption = " ") +
 theme_linedraw()
 
 ##Todo:
 # 1. richtige Werte
 # 2. Beschriftungen
 # 3. Fehlerindikatoren
 # 4. Optik
 # 5. Y-Achse
 # 6. Abspeichern
 
datensatz %>%
   filter(gender != "keine Angabe") %>%
   group_by(gender) %>%
   summarise(pflege_m = mean(pflege)-1, pflege_sem = std.error(pflege)) %>%
   
 ggplot() +
 aes(x = gender, weight = pflege_m, ymin = pflege_m-pflege_sem , ymax = pflege_m+pflege_sem ) +
 geom_bar(fill = c(rwthfarben$lightblue, rwthfarben$red), width = 0.4) +
 geom_errorbar(width = 0.2) +
 scale_y_continuous(limits = c(0,5)) +
 labs(x = "Geschlecht",
      y = "Pflege von einem Roboter[0-6]",
      title = "Frauen lassen sich eher von einem Roboter pflegen",
      subtitle = "Geschlechtsunterschiede im Säulendiagramm", 
      caption = "Fehlerindikatoren zeigen Standardfehler des Mittelwerts") +
 theme_linedraw()+
 NULL
 ggsave("FokaBenasirWapniarz/Diagramme_HohneWapniarz.pdf", width = 210, height = 297, units = "mm")
 