---
title: "Hausaufgabe für den 20.12."
author: "AndreaWiel"
date: "17 Dezember 2019"
output: md_document
---

```{r setup, include=FALSE}
knitr::opts_chunk$set(echo = TRUE)
library(tidyverse)
library(ggplot2)
library(jmv)
datensatz <- readRDS("C:/Users/Andrea Kristina/Desktop/RWTH/ws19/Basismodul Seminar Ordner fuer R/AbgabenMethodenWS1920/AndreaWiel/robo_pflege.rds")
```


```{r}
datensatz %>%
ANOVA(dep = "robo_toilett", factors = c("gender"), 
      effectSize = ("partEta"),
      postHoc = robo_toilett ~ gender,
              emMeans = ~ gender,
        emmPlots = TRUE)

```
Es gibt einen signifikanten Unterschied in Hinblick auf die Bereitschaft sich von einem Roboter auf die Toilette bringen zu lassen (F(2, 290)=7.10***, p < .001). Dabei unterscheiden sich aber nur Männer und Frauen. (Unterschied M= 0.681, t(290)=3.642, p-tukey <-- .001).

```{r}
datensatz %>% 
  filter(gender != "keine Angabe") %>%
  group_by(gender) %>% 
  summarise(robo_toilett_mean  = mean(robo_toilett, na.rm = TRUE) - 1, 
            count = n(),
            robo_toilett_se = std.error(robo_toilett)) %>% 
  mutate(robo_toilett_ci = robo_toilett_se * 1.96) %>% 
  ggplot() +
  aes(x = gender, fill = gender,
      y = robo_toilett_mean,
      ymin = robo_toilett_mean - robo_toilett_ci, 
      ymax = robo_toilett_mean + robo_toilett_ci,
      group = 1) +
  geom_col(width = 0.4) +
  geom_line() +
  geom_errorbar(width = 0.2) +
  scale_y_continuous(limits = c(0,5), breaks = 0:5) +
  labs(title = "Männer sind eher bereit, sich von einem Roboter zur Toilette bringen zu lassen",
       subtitle = "Mittelwertplot mit 95% Konfidenzintervall",
       x = "Geschlecht",
       y = "Bereitschaft sich von einem Roboter zur Toilette bringen zu lassen [0-5]",
       fill = "Geschlecht")
```

```{r}
datensatz %>% 
  filter(gender != "keine Angabe") %>% 
  mutate(gender = fct_recode(gender, "männlich" = "keine Angabe")) %>% 
  filter(job_type %in% c("Studierend/Schüler/in", "Arbeitnehmer/in")) %>% 
  mutate(job_type = fct_recode(job_type, "Studierend/Schüler/in" = "Arbeitssuchend",
                               "Studierend/Schüler/in" = "Selbstständig",
                               "Studierend/Schüler/in" = "Rentner/in")) %>% 
  ancova(dep = "robo_toilett", factors = c("gender", "job_type"),
         covs = c("age"), 
        effectSize = "partEta",
        postHoc = robo_toilett ~ gender + job_type + gender:job_type,
        emMeans = ~ gender + job_type + gender:job_type,
        emmPlots = TRUE)
```

